# 非货币资产出资形成同一控制下企业合并

提问人：zhs7403 时间：2017-01-16 14:09:20
a控股b和c，b控股d b为上市公司。现b将d的股权处置给给a，取得c股权。b的层面是否需要确认d的账面和公允值的差异的投资收益。我理解不需要，因为按照 2 号的第 5 条的第一小项，长期股权投资初始投资成本与支付的现金、转让的非现金资产以及所承担债务账面价值之间的差额，应当调整资本公积。请问该理解是否正确，即同控下虽然处置了非货币性资产，但仍然不涉及损益

回答人：chenyiwei
可以这样理解。前段时间大信因此收到河南证监局警示函也是因为这种性质的事项。 事实上，这里存在一个准则体系的内部矛盾。
如果理解为“按公允价值将D处置给A，再以B的公允价值作为成本取得C的控制权”这两项交易，也完全合理，不违反准则规定，因为准则并未规定这类情况下应优先适用哪一项规定。从上市公司的角度，因为对关联交易公允性的关注，关联交易都应当在经评估确定的公允价值基础上作价，所以后一种理解倒反而更接近于该类交易的经济实质。